

# YOANN BETTON

## Data Engineer & Analyst @ En 1 Clic



in bettonyo



Analyste de données et Data Engineer passionné par la résolution de problèmes complexes à l'aide de la science des données et des outils Bl. Expérience dans l'analyse, la gestion de données, ainsi que dans la mise en place de solutions décisionnelles robustes avec un focus sur la performance. Compétences avancées en SQL, Power BI, et Python, et un intérêt marqué pour les technologies émergentes en IA et Machine Learning.

# **EXPÉRIENCE**

## Data Engineer & Analyst

#### En 1 Clic

Septembre 2024 - Aujourd'hui

Paris 08, France

Référent technique et chef de projet en data engineering & analysis.

- Supervision et participation à la conception et optimisation d'infrastructures décisionnelles (SID)
- Mise en place de solutions basées sur SQL Server, SharePoint, Dataverse, SSIS, Microsoft Fabric, et autres
- Déploiement de pipelines ETL robustes et performants, garantissant une gestion optimale des données clients
- Coordination des priorités de l'équipe et gestion des projets en collaboration avec les clients

#### **BI & Data Analyst**

#### En 1 Clic

**Septembre 2023 - Sept. 2024** 

Paris 08, France

#### Participation à la création et au développement de l'équipe data.

- Élaboration d'une méthodologie et de bonnes pratiques pour garantir des solutions BI performantes et évolutives
- Collecte, traitement et modélisation des données, suivis par la création de dashboards Power BI optimisés
- Automatisation de processus métier avec Power Apps et Automate
- Intégration de flux de données tiers via scraping ou requêtes HTTP sécurisées en l'absence d'API dédiées

# **Business Intelligence Analyst**

#### **ALSTOM**

Janvier - Juillet 2023

Montréal, QC, Canada

Département qualité Americas, Process Performance & Improvement, Method & Tools.

- Architecture et modèle de données : ETL, PowerQuery & M
- Automatisation des extractions : utilisation de scripts Python
- Développement visuel : KPI pertinents et action-driven
- Tableaux de bord : conception et maintenance avec Power BI
- Formation: documentation utilisateurs et introduction aux outils

## **LANGUES**

Français

Anglais (niveau B2)

Espagnol (niveau B2)

# **COMPÉTENCES**

#### **Jali** Data Analysis

Power BI Tableau DAX Power Query
NumPy Pandas Matplotlib Seaborn
Plotly R

## Data Engineering

Databricks Snowflake SSIS PowerShell

Data Factory SQL PySpark Fabric

# Bases de données

SQL Server Azure SQL Database Dataverse
Azure Synapse SSMS

## Machine Learning & IA

Scikit-learn PyTorch NLTK Gensim
Azure Machine Learning Fabric AI

# **QUALITÉS**

Curiosité Rigoureux Persévérant
Esprit critique Travail en équipe
Attention au détail Esprit analytique

## Développeur informatique (stage ingénieur)

#### **INSERM UMRS 1142**

**■** Septembre 2021 – Février 2022 Paris 06, France

Développement d'une plateforme Web d'analyse et de visualisation de l'épidémie de COVID-19.

- Développement front / back-end (javascript, php, mysql)
- Data engineering : collecte, pré-traitement, nettoyage et stockage des données
- Data visualisation : création de dashboards, visualisations graphiques (highcharts, bootstrap)

## **FORMATION**

# Échange universitaire – Data Science & Al Polytechnique Montréal (PolyMTL)

**A**oût 2022 - Janvier 2023

Montréal, QC, Canada

- Programme court en ingénierie (30/30 ECTS, 3.90/4 GPA)
- Data Mining, Machine Learning
- Intelligence artificielle, Économie de l'ingénieur

# Diplôme d'ingénieur généraliste – Génie Informatique Université de Technologie de Compiègne (UTC)

- Février 2019 Août 2023
- Compiègne, France
- Filière Intelligence Artificielle et Sciences des Données
- Génie Informatique (185/180 ECTS, 4/4 GPA)
- Label Modélisation Mathématique
- Tronc commun d'ingénierie (122/120 ECTS, 4/4 GPA)

## **PROJETS**

# Analyse de données - Courses au large

#### **Projet personnel**

**Septembre 2023 - en cours** 

Paris. France

Développement d'outils d'analyse des performances des bateaux en course à partir de données issues de trackers, AIS, satellites et météo.

- Collecte des données via API, web-scraping (MarineTrafic, Open Meteo API)
- Traitement de données avec NumPy, Pandas
- Visualisation et dashboards avec matplotlib, seaborn, Power BI (polaires, heatmaps de performance)

## Analyse de données - Grand-Prix F1

#### **Projet personnel**

Septembre 2022 - en cours

Montréal, QC, Canada

Développement d'outils d'analyse des courses de F1 à partir des données télémétriques et de live-timing.

- Collecte des données avec le package Python FastF1, web-scraping
- Traitement de données avec NumPy, Pandas
- Visualisation et dashboards avec matplotlib, seaborn

## **CERTIFICATIONS**



#### Nageur-sauveteur SNSM

- PSE1. PSE2
- BNSSA, SSA, Océan 2
- CRR, Permis côtier et hauturier



Databricks Fundamentals Accredida-



Microsoft Certified : Fabric Analytics Engineer Associate



Google Data Analytics Professional Certificate



#### **Machine Learning Specialization**

DeepLearning.AI, Standford University, Coursera:

- Supervised Machine Learning: Regression and Classification
- Advanced Learning Algorithms
- Unsupervised Learning, Recommenders, Reinforcement Learning



#### Cambridge LinguaSkill

Listening: B2 (171/180)Reading: C1 (180+)



Permis de conduire

## **AUTRES CONNAISSANCES**

Économie industrielle

Comptabilité

Économie internationale

États financiers

Qualité industrielle

Méthodologie Agile

# CENTRES D'INTÉRÊT

- Compétitions et pratiques sportives :
  - Water-polo: 10 ans en compétition
  - Course à pied, natation, vélo
  - Sports mécaniques : analyse de données (live-timing, télémétrie, rythme de course, choix aérodynamiques, etc.)
  - Sports nautiques : voile (régates, courses au large)
  - Sports d'hiver
- Pêche, Voyages, Data Science, ML